【裁判字號】    98,交聲,1564
【裁判日期】    980527
【裁判案由】    聲明異議
【裁判全文】
臺灣臺中地方法院交通事件裁定        98年度交聲字第1564號
原處分機關  交通部公路總局臺中區監理所
異  議  人
即受處分人  甲○○
上列受處分人因違反道路交通管理處罰條例案件，對於交通部公
路總局臺中區監理所於民國98年3月26日所為之裁決（中監違字
第裁60－ZBQ018839號裁決書）聲明異議，本院裁定如下：
    主  文
異議駁回。
    理  由
一、原處分機關略以：異議人即受處分人甲○○於民國97年6月
    28日0時28分駕駛車牌號碼JX－0803號自用小客車，在國道
    一號造橋收費站南（第8車道）處，因「汽車行駛於應繳費
    之公路不依規定繳費」之違規，為國道公路警察局第二警察
    隊員警以其有違反道路交通管理處罰條例第27條第1項規定
    之行為，而以公警局交字第ZBQ018839號舉發違反道路交通
    管理事件通知單製單舉發。原處分機關於98年3月26日，依
    違反道路交通管理處罰條例第27條第1項之規定，裁處罰鍰
    新台幣6000元等語。
二、本件受處分人聲明異議意旨略以：伊於97年6月28日駕駛JX
    －0803號自用小客車，在國道一號造橋收費站誤闖ETC車道
    ，伊欲停車繳納40元通行費，然國道警察卻要伊駛離避免影
    響交通，之後伊收到誤闖ETC車道罰單600元並繳納完畢，不
    料伊車子要檢驗時始發現尚有一張6000元的罰單沒繳，要補
    繳40元通行費，伊未收到掛號信，不是故意不繳40元，伊對
    交通國道法規認知不足，爰聲明異議等語。
三、按汽車行駛於應繳費之公路、橋樑、隧道或輪渡，不依規定
    繳費者，處汽車所有人或駕駛人新台幣3000元以上6000元以
    下罰鍰，並追繳欠費。道路交通管理處罰條例第27條第1項
    款定有明文。次按處理違反道路交通管理事件，有關文書送
    達之程序，準用行政程序法送達之規定，此為違反道路交通
    管理事件統一裁罰基準及處理細則第5條所明定。而送達，
    除法規另有規定外，由行政機關依職權為之；送達由行政機
    關自行或交由郵政機關送達；由郵政機關送達者，以一般郵
    遞方式為之，但文書內容對人民權利義務有重大影響者應為
    掛號，行政程序法第67條、第68條第1項、第3項分別訂有明
    文。再者，「送達，於應受送達人之住居所、事務所或營業
    所為之。但在行政機關辦公處所或他處會晤應受送達人時，
    得於會晤處所為之」、「於應送達處所不獲會晤應受送達人
    時，得將文書付與有辨別事理能力之同居人、受僱人或應送
    達處所之接收郵件人員」、「（第1項）送達不能依前二條
    規定為之者，得將文書寄存送達地之地方自治或警察機關，
    並作送達通知書兩份，一份黏貼於應受送達人住居所、事務
    所、營業所或其就業處所門首，另一份交由鄰居轉交或置於
    該送達處所信箱或其他適當位置，以為送達。（第2項）前
    項情形，由郵政機關為送達者，得將文書寄存於送達地之郵
    政機關」，行政程序法第72條第1項、第73條第1項、第74條
    第1項、第2項，分別定有明文。
四、經查，本件受處分人駕駛車牌號碼JX－0803號自用小客車，
    於上開時、地，因有「汽車行駛於應繳費之公路不依規定繳
    費」之違規，為國道公路警察局第二警察隊員警以其有違反
    道路交通管理處罰條例第27條第1項規定之行為舉發違規等
    情，此有ZBQ018839號舉發通知單、交通部臺灣區○道○○
    ○路局橋收費站98年4月13日南橋稽字第0980000580號函影
    本及中監稽違字第裁60－ZBQ018839號裁決書各一份等在卷
    可稽，堪信屬實。受處分人雖以未收到掛號信，非故意不繳
    40元通行費等語置辯。然查，受處分人自承在國道一號造橋
    收費站誤闖ETC車道，伊欲停車繳納40元通行費，然國道警
    察卻要伊駛離避免影響交通等語，足見受處分人對於應補繳
    欠費乙事早已知悉；又本件對受處分人追繳欠費之催繳通知
    單，業於97年7月24日送達予受處分人，因受處分人未依法
    繳納後，再經內政部警政署國道公路警察局掣發公警局交字
    第ZBQ018839號舉發違規單，於97年10月27日送達予受處分
    人，兩次均以郵務掛號方式送達至受處分人戶籍地臺中縣太
    平市○○街9號（該址並與受處分人本件所留之通信聯絡地
    址相同），因未會晤受處分人本人，亦無受領文書之同居人
    、受僱人或應送達處所之接收郵件人員，即分別於上開時間
    寄存於太平宜欣郵局，送達人員並製作送達通知書二份，一
    份粘貼於應受送達人門首，另一份置於受送達處所信箱或適
    當位置以為送達等情，有高速公路局委託遠通電收公司辦理
    電子收費業務送達證書、內政部警政署國道公路警察局送達
    證書各一紙（本院卷第7、9頁）及本院依職權查詢之受處分
    人設籍資料查詢表各一份在卷可稽。揆諸上開規定，本件受
    處分人追繳欠費之催繳通知單及舉發違規單，均已合法送達
    予受處分人，核無違誤，受處分人辯稱未收到掛號信，不是
    故意不繳40元，伊對交通國道法規認知不足云云，尚難據為
    撤銷原處分之理由，是本件聲明異議為無理由，應予駁回。
五、據上論斷，應依道路交通管理處罰條例第87條第2項，道路
    交通案件處理辦法第19條規定，裁定如主文。
中    華    民    國    98    年    5     月    27    日
                          交通法庭    法  官  洪堯讚
上正本證明與原本無異。
如不服本裁定，應於送達後5日內，向本院提出抗告狀。
                                      書記官  沈慧玲
中    華    民    國    98    年    5     月    27    日


司法院資訊處製作；財團法人民間司法改革基金會備份。
